# 请教陈版-同名挂账、保证金

提问人：manyoushijie 时间：2016-04-19 12:47:32
请教陈版，对于往来中核算的保证金，披露的时候能否和应收账款或者应付账款同名挂账抵消后披露？

回答人：chenyiwei
不可以，不符合抵销列报的条件。请参考《企业会计准则第 37 号——金融工具列报（ 2014 年修订）》第五章“金融资产和金融负债的抵销”中的各条规定，尤其是其中第三十三条对不能抵销情形的举例。